

Noelia Mercado

Chofer calificada

CONTACTO

linkedin.com/in/noeliamercado noeliamercado@gmail.com

3424815670 San Luis 300, Cordoba Capital



Actualmente chofer de distribucion y trasporte con 7 años de experiencia y 10 años de trabajo en un taller mecanico. Tengo muy buenas referencias en cuanto a puntualidad y prestación de servicios. La flexibilidad horaria y la rapidez es uno de mis fuertes sumando una total cortesía y buen trato con el personal.

HABILIDADES



- Rapidez y eficiencia en la resolución de problemas.
- Disciplina y amabilidad en el trato al cliente.
- Disposición a la hora de transportar cargas o utensilios para los clientes.
- Conocimientos en mecánica y reparación de automóviles.
- Puntualidad.

INFORMACION ADICIONAL

- Licencia de conducir clase C1
- Graduada del colegio secundario en Santa Fe en el 2000.
- Me mude a Buenos Aires a trabajar en el taller mecanico de la familia desde 2004 hasta 2014.
- Comence a trabajar como chofer desde el 2015
- Actualmente viviendo en Cordoba Capital

EXPERIENCIA LABORAL



• Chofer repatidora en Di-Gas Enero 2018-Agosto 2022

(4 años y 7 meses)

Trabajadora de tiempo completo como distribuidora de gas envasado en Di-Gas, una empresa de Buenos Aires.

• Conductora de combi en Distribuidora General Belarano. Buenos Aires

Marzo de 2015 - Diciembre de 2017

(2 años y 8 meses)

Realizando traslado de documentación y carga a nivel provincial. Puesta a punto de la planta de vehículos incluidas reparaciones mecánicas. Traslado de clientes como chófer de cortesía en caso de avería.

• Ayudante en taller mecanico Diciembre 2004- Diciembre 2014 (10 años)

Trabajando en el taller mecanico de mi familia de Buenos Aires como ayudante, principalmente realizando service a los vehiculos o arreglar averiaciones.

EDUCACION



- Escuela tecnica de Dos Hermanas, Santa Fe
- Graduada en el año 2000